# 对被投资单位非同比例增资但不产生跨期的资本公积计算

提问人：14722022264 时间：2022-03-26 15:36:52
@chenyiwei 陈版您好，如果被审计单位取得某权益法公司的时候未溢价购买取得，即长期股权投资成本不等于可辨认净资产公允价值乘以相应的持股比例，后续被审计单位和其他投资者对该被投资单位非同比例增资，不产生跨界，如何计算相应的资本公积的影响？

回答人：chenyiwei
参考《监管规则适用指引——会计类第 1 号》之“1-3 特殊事项下权益法的应用”：
二、因被动稀释导致持股比例下降时，“内含商誉”的结转
因其他投资方对被投资单位增资而导致投资方的持股比例被稀释，且稀释后投资方仍对被投资单位采用权益法核算的情况下，投资方在调整相关长期股权投资的账面价值时，面临是否应当按比例结转初始投资时形成的”内含商誉”问题。其中，“内含商誉”是指长期股权投资的初始投资成本大于投资时享有的被投资单位可辨认净资产公允价值份额的差额。投资方因股权比例被动稀释而”间接”处置长期股权投资的情况下，相关”内含商誉”的结转应当比照投资方直接处置长期股权投资处理，即应当按比例结转初始投资时形成的”内含商誉”，并将相关股权稀释影响计入资本公积（其他资本公积）。

提问人：14722022264 时间：2022-04-01 20:15:10
@chenyiwei 陈版主，感谢回复，我查看了瑞华研究2010-2019汇编中的问题3-1-59（权益法下持股比例被稀释但仍是权益法核算时隐含商誉的处理），该案例中的资本公积为股权稀释时，应将长期股权投资的内含商誉部分结转，并进而计算股权稀释的影响金额，计入权益。请问应该如何考虑这两种情况？

回答人：chenyiwei
和上面“会计类第 1 号”中的处理原则是一致的。